臺灣臺南地方法院交通事件裁定　　　　 96年度交聲字第547號
原處分機關　台南市警察局第一分局
異議人即受
處分人　　　乙○○
上列受處分人因違反道路交通管理處罰條例案件，對於台南市警
察局第一分局，民國96年5月9日所為之裁決處分（處分案號：南
市警一交裁字S00000000號），聲明異議，本院裁定如下：
      主  文
異議駁回。
      理  由
一、原處分意旨略以：異議人即受處分人乙○○（下稱異議人）
    於民國96年3月14日19時許，在台南市○道路87號前，因佔
    用騎樓地營業，經台南市警察局第一分局德高派出所警員(
    下稱舉發機關)以「利用道路擺設攤販」為由予以製單舉發
    ，舉發通知單並由異議人親自簽名收受，嗣原處分機關即台
    南市警察局第一分局，以異議人違規事實明確，依處罰條例
    第82條第1項第3款之規定，裁處異議人罰鍰新臺幣（下同）
    1800元等語。
二、本件聲明異議意旨略以：異議人只是員工，罰單只有簽1張
    ，另1張是警員自己簽的，非異議人簽的云云，為此聲明異
    議。
三、按利用道路為工作場所者，除責令行為人即時停止並消除障
    礙外，處行為人或其雇主1200元以上2400元以下罰鍰：又處
    罰條例所稱之道路，係指公路、街道、巷衖、廣場、騎樓、
    走廊或其他供公眾通行之地方，處罰條例第82條第1項第3款
    、第3條第1款，分別定有明文。
四、本院審酌：
  (一)異議人於上述時、地，因佔用騎樓地營業，經舉發機關以「
    利用道路擺設攤販」為由予以製單舉發，舉發通知單並由異
    議人親自簽名收受，嗣原處分機關以異議人違規事實明確，
    依處罰條例第82條第1項第3款之規定，裁處異議人罰鍰1800
    元之事實，有：
　　原處分機關裁決書。
　　異議人親筆簽名之舉發機關舉發違反道路交通管理事件通
      知單。
    等件為證，且為異議人所不否認，此部分事實當可認定。
  (二)證人甲○○○○於本院96年10月8日行調查程序時證稱：本
    件是我舉發的，我們去現場發現販賣咖啡的攤販佔用騎樓，
    並用乙○○的機車及廣告牌佔用攤前的汽車收費停車格。我
    們勸告請他們改善，但是員工態度惡劣，當時一名男性、一
    名女性員工在場，老闆不在。男性員工態度非常惡劣，由女
    性員工出面，我們總計開立3張舉發單，前2張由乙○○簽名
    ，第3張由男性員工阻擋，不讓女性員工簽名。3張罰單，包
    括未簽名的罰單，他們都拿走了等語 (見本院卷第22頁)，
    已證明異議人違規事實明確。
  (三)而異議人對於在騎樓地營業之違規事實並不否認，僅主張其
    為員工云云；惟查：處罰條例第82條第1項第3款之規定，處
    罰對象除雇主外尚包括行為人，故異議人以並非老闆云云置
    辯，其異議並無理由。
五、綜上所述，異議人於前述時、地之違規事實既可認定，原處
    分機關裁處異議人罰鍰1800元，經核於法尚無違誤，異議人
    異議內容，並無理由，應予駁回。
六、據上論斷，應依道路交通案件處理辦法第19條，裁定如主文
    。
中　　華　　民　　國　　96　　年　　12　　月　　25　　日
　　　　　　  　　　　　交通法庭法　官　蔡直青
以上正本證明與原本無異。
如不服本裁定，應於收受送達後5日內向本院提出抗告狀。（應
附繕本）
                                書記官  劉鴻瑛
中　　華　　民　　國　　96　　年　　12　　月　　28　　日
